臺灣苗栗地方法院刑事判決　　　　　　　 95年度訴字第595號
公　訴　人　臺灣苗栗地方法院檢察署檢察官
被　　　告　甲○○
　　　　　　　　　　　之42號.
　　　　　　　　　　（現在臺灣台中監獄執行中）
上列被告因毒品危害防制條例案件，經檢察官提起公訴（95年度
毒偵字第1177號），本院依簡式審判程序判決如下：
    主  文
甲○○施用第一級毒品，處有期徒刑捌月；扣案摻有海洛因之香
煙壹支、海洛因壹包（淨重零點參柒公克）均沒收銷燬之。又施
用第二級毒品，處有期徒刑伍月；扣案之玻璃頭吸食器壹支沒收
。應執行有期徒刑壹年；扣案摻有海洛因之香煙壹支、海洛因壹
包（淨重零點參柒公克）均沒收銷燬之，玻璃頭吸食器壹支沒收
。
一、犯罪事實：
（一）甲○○有下列施用毒品之前科紀錄：曾因1 犯施用毒品
      案件，經台灣台中地方法院裁定送觀察、勒戒後，因認有
      繼續施用毒品傾向，經該院裁定改送強制戒治，於民國（
      下同）88年7 月30日停止戒治出所付保護管束，於88年12
      月14日保護管束期滿未撤銷視為執行完畢，由台灣台中地
      方法院檢察署檢察官於89年1 月3 日以89年度戒毒偵字第
      9 號為不起訴處分確定。甲○○又曾因2 犯施用毒品案
      件，經台灣台中地方法院裁定送觀察、勒戒後，因認有繼
      續施用毒品傾向，經該院裁定改送強制戒治，於90年7 月
      19 日 停止戒治出所付保護管束，於90年9 月21日保護管
      束期滿未撤銷視為執行完畢，至其刑事責任部分，則經台
      灣台中地方法院於89年10月31日，以89年度訴字第1731號
      判決，判處有期徒刑1 年（施用第1 級毒品部分）、6 月
      （施用第2 級毒品部分），並定其應執行刑為有期徒刑1
      年4 月，於89年11月27日判決確定。甲○○又曾於95年
      5 月3 日下午7 時許、95年5 月30日下午1 時許，連續非
      法施用第2 級毒品安非他命，經台灣台中地方法院於95年
      9 月15日，以95 年 度易字第1877號判決，判處有期徒刑
      5 月，於95年10月27日判決確定；另於95年7 月20日晚上
      8 時許，非法施用第1 級毒品海洛因，經台灣台中地方法
      院於95年9 月15日，以95年度訴字第2501號判決，判處有
      期徒刑1 年，於95年10 月27 日判決確定。
（二）甲○○猶不知悔改，於最近1次強制戒治執行完畢後5年內
      ，又基於施用第1級毒品海洛因之犯意，於95年8月17日上
      午某時許，在其台中縣后里鄉○村路303巷2之42號住處，
      以將第1 級毒品海洛因摻入香煙內點燃吸食之方式，非法
      施用第1 級毒品海洛因1 次。另基於施用第2 級毒品甲基
      安非他命之犯意，於95年8 月17日上午某時許，在其台中
      縣后里鄉○村路303 巷2 之42號住處，以將第2 級毒品甲
      基安非他命置於玻璃球吸食器內，下以火燒烤吸取其產生
      煙霧之方式，非法施用第2 級毒品甲基安非他命1 次。嗣
      甲○○於95年8 月17日下午5 時許，在苗栗縣竹南鎮崎頂
      里6 鄰竹南鎮第4 公墓旁工地，竊取1 部挖土機得手後（
      涉嫌竊盜部分由檢察官另案偵辦），利用拖板車將挖土機
      載運至苗栗縣竹南鎮頂埔里16鄰天仁60號前放置後離開，
      於翌日（即18日）中午12時50分許，在上址準備將該部挖
      土機運到他處時，為苗栗縣警察局竹南分局大同派出所員
      警所查獲，警方除在甲○○所乘坐之自用小客車內，扣得
      摻有海洛因成分之香煙1 支、海洛因1 包（淨重0.37公克
      ，標示有HR+） 、無毒品成份之粉末1 包（標示有HR-）
      及安非他命吸食器玻璃頭1 支外，並將甲○○帶回派出所
      採尿送驗，結果發現其尿液同時呈有甲基安非他命及嗎啡
      陽性反應。
（三）案經苗栗縣警察局竹南分局報請台灣苗栗地方法院檢察署
      檢察官偵查起訴。
二、證據名稱：
    被告甲○○於警詢時及偵、審中之自白。
    苗栗縣警察局竹南分局偵辦違反毒品危害防制條例案件尿
      液鑑驗代碼對照表1紙。
    濫用藥物尿液檢驗檢體監管紀錄表1 份。
    照片2張。
    中山醫學大學附設醫院檢驗科藥物檢測中心95年8 月31日
      檢驗報告1紙
    法務部調查局95年9 月10日調科壹字第09523013370 號鑑
      定書1 紙。
    扣案摻有海洛因成分之香煙1 支、海洛因1 包（淨重0.37
      公克，標示HR+）、安非他命吸食器玻璃頭1支。
    刑案資料查註紀錄表、台灣高等法院被告前案紀錄表。
三、論罪科刑理由：
（1）核被告甲○○所為，係犯毒品危害防制條例第10條第1 項
     施用第一級毒品罪、同條第2 項施用第二級毒品罪。其非
     法持有海洛因、安非他命之低度行為，應分別為施用之高
     度行為所吸收，均不另論罪。查被告甲○○雖曾於95年7
     月20日晚上8 時許，非法施用第1 級毒品海洛因，經台灣
     台中地方法院於95年9 月15日，以95年度訴字第2501號判
     決，判處有期徒刑1 年，於95年10月27日判決確定，有上
     開前科表在卷足憑，然因被告甲○○向本院供稱：自95年
     7 月21日起至95年8 月17日中間沒有施用毒品，隔1 個月
     因失業才再施用毒品等語明確（參見本院96年2 月6 日審
     判筆錄第4 頁），顯然被告甲○○於本案施用第1 級毒品
     海洛因之犯行，距前案施用第1 級毒品海洛因之時間，已
     間隔甚久，乃另行起意，且未達具有高度成癮性之程度，
     自無法為前案既判力效力所及，附此敘明。被告甲○○所
     犯上開施用第1 級毒品罪、施用第2 級毒品罪，犯意各別
     ，行為互殊，亦應分論併罰。爰審酌被告甲○○一再非法
     施用毒品，理應重罰，惟念其所犯僅戕害個人身心健康，
     及犯後能坦白承認等一切情狀，分別量處如主文所示之刑
     ，並定其應執行之刑，以資懲儆。
（2）至扣案之海洛因1 包（淨重0.37公克，標示HR+） ，係第
     1 級毒品，及摻有海洛因之香煙1 支，因已與海洛因無法
     析離，應視為第1 級毒品，以上扣案物品，均應依毒品危
     害防制條例第18條第1 項前段之規定，予以宣告沒收銷燬
     之；另扣案之玻璃頭吸食器1 支，係被告甲○○所有，供
     其施用第2 級毒品安非他所用之物，應依刑法第38條第1
     項第2 款之規定，予以宣告沒收。至其餘扣案之無毒品成
     份之粉末1 包（標示有HR-） ，並非毒品，本院不另為沒
     收之諭知，附此敘明。
（3）另台灣台中地方法院檢察署檢察官，就被告甲○○基於施
     用第2 級毒品安非他命之犯意，自95年6 月間某日某時至
     95年7 月20日上午10時許，在台中縣后里鄉○○路195 之
     19號4 樓，反覆施用第2 級毒品安非他命多次，嗣於95年7
     月21日19時15分許，為警查獲，認為與本案施用第2 級毒
     品部分，有集合犯之裁判上1 罪關係，而以該署95年度毒
     偵字第4796號移送本院併案審理乙節，經查：被告甲○○
     向本院供稱：自95年7 月21日起至95年8 月17日中間沒有
     施用毒品，隔1 個月因失業才再施用毒品等語明確，已如
     前述，顯然被告甲○○於本案施用第2 級毒品安非他命之
     犯行，距前案施用第2 級毒品安非他命之時間，不僅間隔
     甚久，且係另行起意，未達具有高度成癮性之程度，兩者
     無從發生集合犯或接續犯之裁判上1 罪關係，蒞庭之公訴
     檢察官亦請求本院退併，本院審酌上情，自應將併案部分
     退回原承辦檢察官另為適當之處理，併此敘明。
四、應適用之法條：
（一）刑事訴訟法第273 條之1 第1 項、第299 條第1 項前段、
      第310 條之2、第454條第1 項。
（二）毒品危害防制條例第10條第1 項、第2 項、第18條第1 項
      前段。
（三）刑法第11條前段、第51條第5 款、第38條第1 項第2 款。
五、本判決係依刑事訴訟法第310 條之2 、第454 條第1 項製作
    ，依法僅記載當事人欄、主文、犯罪事實、證據名稱以及應
    適用之法條，其中犯罪事實部分，依同法第308 條之修正立
    法理由，亦僅記載犯罪構成要件事實，關於刑罰加重事由（
    含累犯在內）免予記載（法院辦理刑事訴訟案件應行注意事
    項第144 點參照），但仍於主文予以表明，並於應適用之法
    條欄予以引用。如不服本判決，應於判決送達之日起10日內
    ，向本院提起上訴。
本案經檢察官李基彰到庭執行職務。
中　　華　　民　　國　　96　　年　　2 　　月　　26　　日
                  刑事第三庭    法　官　柳 章 峰
以上正本證明與原本無異。
如不服本判決，應於判決送達後10日內向本院提出上訴狀（應抄
附繕本）。告訴人或被害人如對於本判決不服者，應具備理由請
求檢察官上訴，其上訴期間之計算係以檢察官收受判決正本之日
期為準。
                                書記官  陳 采 瑜
中　　華　　民　　國　　96　　年　　2 　　月　　26　　日
附記論罪之法條全文：
毒品危害防制條例第10條
施用第一級毒品者，處6 月以上5 年以下有期徒刑。
施用第二級毒品者，處3 年以下有期徒刑。
